【裁判字號】    99,易,329
【裁判日期】    990204
【裁判案由】    傷害
【裁判全文】
臺灣板橋地方法院刑事判決              99年度易字第329號
聲  請  人  臺灣板橋地方法院檢察署檢察官
被      告  乙○○
            丙○○
上列被告等因傷害案件，經檢察官聲請簡易判決處刑（98年度偵
字第34086 號），本院受理後（原案號：99年度簡字第443 號）
認不宜以簡易程序而改以通常程序審理，判決如下：
    主  文
本件公訴不受理。
    理  由
一、聲請簡易判決處刑意旨略稱：被告乙○○、被告丙○○及告
    訴人甲○○均係位於臺北縣土城市○○路○ 段74號之社區住
    戶。該社區於民國98年6 月14日下午8 時召開住戶大會，林
    心梅於會中質疑社區經費去向，而與告訴人發生爭執，被告
    乙○○及被告丙○○因不滿告訴人與其等之長輩林心梅發生
    爭執，竟共同基於傷害之犯意，於民國98年6 月14日下午8
    時35分許，在臺北縣土城市○○路○ 段76號1 樓旁之會議室
    ，分由被告乙○○即以腳踹踢告訴人，由被告丙○○持塑膠
    椅子毆打告訴人，致告訴人受有頭皮撕裂傷5 公分、頸部、
    雙手多處挫傷等傷害。因認被告2 人均係涉犯刑法第277 條
    第1 項之傷害罪嫌等語。
二、按告訴乃論之罪，告訴人於第一審辯論終結前得撤回其告訴
    ；又告訴經撤回者，應諭知不受理之判決，且該判決得不經
    言詞辯論，刑事訴訟法第238 條第1 項、第303 條第3 款及
    第307條分別定有明文。
三、本件告訴人甲○○告訴被告乙○○、丙○○傷害案件，聲請
    簡易判決處刑書認被告等係觸犯刑法第277 條第1 項之傷害
    罪嫌，而依同法第287 條前段之規定，須告訴乃論。茲據告
    訴人具狀撤回告訴乙節，此有刑事撤回告訴狀1 紙在卷可證
    。則揆諸首開法條及說明，本件爰不經言詞辯論，逕為諭知
    不受理之判決。
四、又檢察官聲請簡易判決處刑，而法院於審理後，認應為不受
    理判決之諭知者，應適用通常程序審判之，刑事訴訟法第
    452 條、第451 條之1 第4 項第3 款分別定有明文。本件檢
    察官雖聲請簡易判決處刑，惟本院認因告訴人撤回告訴，依
    法應諭知不受理之判決，故依照上開法條及說明，改依通常
    程序審判，併此敘明。
據上論斷，應依刑事訴訟法第452 條、第303 條第3 款、第307
條，判決如主文。
中    華    民    國    99    年    2     月    4     日
                  刑事第二十二庭    法  官  潘長生
                                            曹惠玲
                                            傅明華
上列正本證明與原本無異。
如不服本判決，應於判決送達後10日內敘明上訴理由，向本院提
出上訴狀 (應附繕本) ，上訴於臺灣高等法院。其未敘述上訴理
由者，應於上訴期間屆滿後20日內向本院補提理由書「切勿逕送
上級法院」。
                                    書記官  張玫玲
中    華    民    國    99    年    2     月    5     日

司法院資訊處製作；財團法人民間司法改革基金會備份。
